dictionaries/gl_ES/src/gl_ES.aff
SET UTF-8
TRY -aáàâãäeéêèiïìíîoóòôõöuùúûübcçdfghjklmnñpqrstvxyzABCDEFGHIJKLMNÑOPQRSTUVWXYZÁÉÍÓÚÀÈÌÒÙÏÜÇ·
FLAG num
NEEDAFFIX 666
KEY qwertyuiop|asdfghjklñ|zxcvbnm|qaw|saz|wse|dsx|sz|edr|fdc|dx|rft|gfv|fc|tgz|hgb|gv|zhu|jhn|hb|uji|kjm|jn|iko|lkmñ|plñç
NOSPLITSUGS
KEEPCASE 999
BREAK 7
BREAK -
BREAK ^-
BREAK -$
BREAK ,$
BREAK ’$
BREAK '$
BREAK ^'
WORDCHARS -'’,0123456789‰%
MAP 21
MAP aá
MAP eé
MAP ií
MAP oó
MAP uú
MAP iï
MAP uü
MAP ie
MAP íé
MAP uo
MAP úó
MAP bv
MAP lr
MAP ye
MAP yi
MAP yx
MAP xs
MAP zc
MAP nñ
MAP s-
MAP r-
SFX 10 Y 12
SFX 10 0 s [^hlrsz] .
SFX 10 0 es [lr] .
SFX 10 0 es [^áéíóú]s .
SFX 10 ás ases ás .
SFX 10 és eses és .
SFX 10 ís ises [^aeiou]ís .
SFX 10 0 es [aeiou]ís .
SFX 10 ós oses ós .
SFX 10 ús uses ús .
SFX 10 z ces z .
SFX 10 0 s [^s]h .
SFX 10 0 es sh .
SFX 11 Y 3
SFX 11 0 s [ry] .
SFX 11 0 es r .
SFX 11 y ies y .
SFX 12 Y 3
SFX 12 l is [^íi]l .
SFX 12 il ís il .
SFX 12 l s íl .
SFX 13 Y 7
SFX 13 0 s l
SFX 13 ácter acteres carácter
SFX 13 omon ómones gnomon
SFX 13 eu ei leu
SFX 13 0 a lev
SFX 13 0 er lied
SFX 13 0 s hertz
SFX 14 Y 2
SFX 14 0 a .
SFX 14 0 as .
SFX 15 Y 20
SFX 15 o a o .
SFX 15 ó á ó .
SFX 15 e a e .
SFX 15 án á án .
SFX 15 ón oa ón .
SFX 15 ún úa ún .
SFX 15 ín ina ín .
SFX 15 és esa és .
SFX 15 or riz tor .
SFX 15 dor triz dor .
SFX 15 o as o .
SFX 15 ó ás ó .
SFX 15 e as e .
SFX 15 án ás án .
SFX 15 ón oas ón .
SFX 15 ún úas ún .
SFX 15 ín inas ín .
SFX 15 és esas és .
SFX 15 or rices tor .
SFX 15 dor trices dor .
SFX 16 Y 6
SFX 16 án ana án .
SFX 16 ón ona ón .
SFX 16 ao á ao .
SFX 16 án anas án .
SFX 16 ón onas ón .
SFX 16 ao ás ao .
SFX 17 Y 34
SFX 17 ao á mao .
SFX 17 an a [sv]an .
SFX 17 ó oa [sv]ó .
SFX 17 ón a ón .
SFX 17 u úa [rn]u .
SFX 17 eu ía deu .
SFX 17 ún una euscaldún .
SFX 17 an á chan .
SFX 17 que ca turuleque .
SFX 17 ónsul onsulesa cónsul .
SFX 17 0 sa conde .
SFX 17 e ina margrave .
SFX 17 0 ha un .
SFX 17 ún unha ún .
SFX 17 eu úa [st]eu .
SFX 17 ous úas dous .
SFX 17 ao ás mao .
SFX 17 an as [sv]an .
SFX 17 ó oas [sv]ó .
SFX 17 ón as ón .
SFX 17 u úas [rn]u .
SFX 17 eu ías deu .
SFX 17 ún unas euscaldún .
SFX 17 an ás chan .
SFX 17 ónsul onsulesas cónsul .
SFX 17 0 sas conde .
SFX 17 e inas margrave .
SFX 17 que cas turuleque .
SFX 17 0 has un .
SFX 17 ún unhas ún .
SFX 17 eu úas [st]eu .
SFX 17 os as [^l]os .
SFX 17 os as llos .
SFX 17 olos alas olos .
SFX 30 Y 4
SFX 30 o a o .
SFX 30 o as o .
SFX 30 0 s o .
SFX 30 o amente o . deadxectival
SFX 98 Y 8
SFX 98 r -la r . determinado feminino singular tras -r
SFX 98 r -las r . determinado feminino_plural tras -r
SFX 98 r -lo r . determinado masculino singular tras -r
SFX 98 r -los r . determinado masculino plural tras -r
SFX 98 s -la s . determinado feminino singular tras -s
SFX 98 s -las s . determinado feminino_plural tras -s
SFX 98 s ·lo s . determinado masculino singular tras -s
SFX 98 s -los s . determinado masculino plural tras -s
SFX 100 Y 12
SFX 100 0 a [^sr] . persoal enclítico acusativo P3 feminino singular
SFX 100 0 as [^sr] . persoal enclítico acusativo P3 feminino_plural
SFX 100 0 o [^sr] . persoal enclítico acusativo P3 masculino singular
SFX 100 0 os [^sr] . persoal enclítico acusativo P3 masculino plural
SFX 100 r la r . persoal enclítico acusativo P3 alomorfo feminino singular tras -r
SFX 100 r las r . persoal enclítico acusativo P3 alomorfo feminino_plural tras -r
SFX 100 r lo r . persoal enclítico acusativo P3 alomorfo masculino singular tras -r
SFX 100 r los r . persoal enclítico acusativo P3 alomorfo masculino plural tras -r
SFX 100 s la s . persoal enclítico acusativo P3 alomorfo feminino singular tras -s
SFX 100 s las s . persoal enclítico acusativo P3 alomorfo feminino_plural tras -s
SFX 100 s lo s . persoal enclítico acusativo P3 alomorfo masculino singular tras -s
SFX 100 s los s . persoal enclítico acusativo P3 alomorfo masculino plural tras -s
SFX 101 Y 4
SFX 101 0 na [iu] . persoal enclítico acusativo P3 alomorfo feminino singular tras ditongo decrecente
SFX 101 0 nas [iu] . persoal enclítico acusativo P3 alomorfo feminino_plural tras ditongo decrecente
SFX 101 0 no [iu] . persoal enclítico acusativo P3 alomorfo masculino singular tras ditongo decrecente
SFX 101 0 nos [iu] . persoal enclítico acusativo P3 alomorfo masculino plural tras ditongo decrecente
SFX 104 Y 8
SFX 104 0 me . persoal enclítico monosílabo P3 / P6 intransitiva dativo P1
SFX 104 0 che . persoal enclítico monosílabo P3 / P6 intransitiva dativo P2
SFX 104 0 lle . persoal enclítico monosílabo P3 / P6 intransitiva dativo P3
SFX 104 s nos mos . persoal enclítico monosílabo P3 / P6 intransitiva dativo P4
SFX 104 0 nos [^o]s . persoal enclítico monosílabo P3 / P6 intransitiva dativo P4
SFX 104 0 nos [^s] . persoal enclítico monosílabo P3 / P6 intransitiva dativo P4
SFX 104 0 vos . persoal enclítico monosílabo P3 / P6 intransitiva dativo P5
SFX 104 0 lles . persoal enclítico monosílabo P3 / P6 intransitiva dativo P6
